臺灣板橋地方法院刑事判決　　　　　　 96年度交易字第513號
公　訴　人　臺灣板橋地方法院檢察署檢察官
被　　　告　乙○○
上列被告因公共危險等案件，經檢察官提起公訴（96年度偵字第
15049 號），本院判決如下：
    主  文
乙○○服用酒類，不能安全駕駛動力交通工具而駕駛，處罰金新
臺幣伍萬元，如易服勞役，以新臺幣壹仟元折算壹日。又因過失
傷害人致重傷，處有期徒刑玖月。
    事  實
一、乙○○明知服用酒類，不能安全駕駛動力交通工具者，不得
    駕駛，其於民國九十六年五月二十六日晚間十一時許，在臺
    北縣板橋市某處與朋友飲用酒類，已達不能安全駕駛動力交
    通工具之程度，竟仍駕駛車號３９９５－ＥＶ號自用小客車
    自上開處所離去，沿臺北縣板橋市○○○路往新莊方向行駛
    ，嗣於九十六年五月二十七日凌晨一時許，乙○○駕駛上開
    車輛行經臺北縣板橋市○○○路湳仔溝一一一號燈桿旁時，
    本應注意行車速度不得超過每小時五十公里，且應注意車前
    狀況，隨時採取必要之安全措施，而當時天氣晴、夜間有照
    明、道路乾燥無缺陷、無障礙物、視距良好，並無不能注意
    之情形，惟乙○○因酒精影響其判斷力及手眼協調能力，駕
    車之注意力、反應能力及操控能力均較未飲酒時為低，而疏
    未注意，猶以時速五、六十公里之速度閃避路上小狗，因此
    不慎撞及停放於該處、其內坐有甲○○及丙○○（業據撤回
    告訴，詳見不另為公訴不受理之諭知部分）之Ｚ５－７７１
    ０號自用小客車，造成甲○○受有外傷性第三及第四胸椎脊
    髓脫位合併脊髓完全損害、第三胸椎骨折、雙側氣胸、右膝
    及右腳擦傷，且下半身完全癱瘓之重傷害。乙○○肇事後，
    在有偵查犯罪職權之公務員知悉其過失致重傷害犯行前，即
    向前來醫院處理之臺北縣政府警察局板橋分局交通分隊警員
    自承肇事，再經警依規定對乙○○施以施以酒精濃度測試，
    結果其呼氣中所含酒精濃度達每公升零點四六毫克，始另查
    悉其酒醉駕車之犯行。
二、案經臺北縣政府警察局板橋分局報告及甲○○訴由臺灣板橋
    地方法院檢察署檢察官偵查起訴。
    理  由
一、上揭犯罪事實，業據被告乙○○於警詢、偵查及本院審理時
    均自白不諱，並據證人即在場之丙○○於偵查中證述綦詳（
    見偵查卷第五十六頁），復有道路交通事故現場圖、道路交
    通事故調查報告表(一)、(二)、酒精濃度測定紀錄表、現場及車
    損照片十三張及亞東紀念醫院九十六年六月二十日診斷證明
    書一份在卷可稽（見偵查卷第六頁至第九頁、第二十七頁、
    第四十四頁至第五十頁、第六十六頁），足認被告之自白與
    事實相符。從而本案事證明確，被告犯行堪予認定。
二、核被告所為，係犯刑法第一百八十五條之三服用酒類不能安
    全駕駛動力交通工具而駕駛罪，及同法第二百八十四條第一
    項後段之過失致重傷害罪。被告酒醉駕車，因而肇事致人受
    傷，應依道路交通管理處罰條例第八十六條第一項規定，就
    所犯過失致重傷害罪部分加重其刑。又被告於肇事後，在有
    偵查犯罪職權之臺北縣政府警察局板橋交通分隊員警尚未知
    悉其過失致重傷害犯行前，即向前來醫院處理之警員坦承肇
    事乙節，有臺北縣政府警察局板橋分局道路交通事故肇事人
    自首情形紀錄表一份在卷可憑（見偵查卷第二十八頁），就
    所犯過失致重傷害罪部分應依刑法第六十二條前段之規定減
    輕其刑，並依法先加後減。所犯上開二罪，犯意各別，行為
    互殊，應分論併罰。起訴書誤載被告飲酒駕車之時間為「九
    十五年五月二十七日」，惟業經公訴人於本院準備程序中當
    庭更正為「九十六年五月二十七日」，附此敘明。爰審酌被
    告酒後超速行車，駕駛態度輕忽，所為有害公眾往來交通安
    全，並致甲○○受有下半身癱瘓之重傷害，日常生活起居需
    人照料，傷勢嚴重，被告又迄未與告訴人達成和解，惟其素
    行良好，犯後態度亦佳，兼以被告呼氣中所含酒精濃度達每
    公升零點四六毫克等一切情狀，分別量處如主文所示之刑，
    並就罰金刑部分諭知易服勞役之折算標準。
三、不另為公訴不受理之諭知部分：
?(一)公訴意旨另以：被告於九十六年五月二十七日凌晨一時許，
    在臺北縣板橋市○○○路湳仔溝一一一號燈桿旁，因酒醉超
    速駕車不慎撞及停放該處之車號Ｚ５－７７１０號自用小客
    車，致坐於車內之丙○○受有頭部創傷併右臉挫傷、上唇撕
    裂傷、右膝、左足跟挫傷、胸腹部頓挫傷、頸部扭傷等傷害
    ，因認被告另涉犯刑法第二百八十四條第一項前段之過失傷
    害罪嫌云云。
  (二)經查：告訴人丙○○業於九十六年十一月六日具狀撤回其告
    訴，有撤回刑事告訴狀一紙在卷可稽，依刑事訴訟法第三百
    零三條第一項第三款規定，本應諭知公訴不受理之判決，惟
    公訴人認此部分與前揭論罪科刑之過失致重傷害罪間，屬一
    行為觸犯數罪名之想像競合犯，爰不另為公訴不受理之諭知
    ，附此敘明。
據上論斷，應依刑事訴訟法第二百九十九條第一項前段，刑法第
一百八十五條之三、第二百八十四條第一項後段、第六十二條前
段、第四十二條第三項、第五十一條第十款，刑法施行法第一條
之一，道路交通管理處罰條例第八十六條第一項，判決如主文。
本案由檢察官丁○○提起公訴，經檢察官林珮菁到庭執行職務。
中　　華　　民　　國　　96　　年　　12　　月　　31　　日
                  交通法庭??法?官  劉元斐
上列正本證明與原本無異。
如不服本判決，應於判決送達後十日內敘明上訴理由，向本院提
出上訴狀 (應附繕本) ，上訴於臺灣高等法院。
                              書記官  郭玉芬
中　　華　　民　　國　　96　　年　　12　　月　　31　　日
附錄本案論罪科刑所引法條：
刑法第一百八十五條之三：
服用毒品、麻醉藥品、酒類或其他相類之物，不能安全駕駛動力
交通工具而駕駛者，處一年以下有期徒刑、拘役或三萬元以下罰
金。
刑法第二百八十四條
因過失傷害人者，處六月以下有期徒刑、拘役或五百元以下罰金
，致重傷者，處一年以下有期徒刑、拘役或五百元以下罰金。
從事業務之人，因業務上之過失傷害人者，處一年以下有期徒刑
、拘役或一千元以下罰金，致重傷者，處三年以下有期徒刑、拘
役或二千元以下罰金。
